---
title: <center>Brecha de acceso en escuelas
author: <center>Equipo Rojo Fuego
date: <center>07/2020
output: html_document
---

```{css, echo=FALSE}
body{
  font-family: Helvetica;
  font-size: 11pt;
  text-align:left
}

h1{
  font-size: 16pt;
  text-align:center
}
h2{
  font-size: 9pt;
  text-align:left
}
```

$~$

En el siguiente informe se estudiarán las brechas de acceso en escuelas utilizando una base de datos del DIEE.

$~$

******
******

# **Preparación**

******
******

$~$

```{r setup, include=FALSE}
knitr::opts_chunk$set(echo = TRUE)
```

Corremos las librerías:

```{r librerías, message = FALSE, results = FALSE}
library(readr)
library(tidyverse)
library(dplyr)
library(ggplot2)
library(plotly)
```

El siguiente dataset será utilizado para ver en qué situación se encuentran las escuelas de CABA con respecto a la brecha de acceso:

```{r dataset, message = FALSE, results = FALSE, warning = FALSE}
Caracteristicas <- read_delim("https://media.githubusercontent.com/media/Agustin-Bulzomi/Projects/main/Programming/Support_Files/Caracteristicas.csv", ";", escape_double = FALSE, trim_ws = TRUE)
```

$~$

******
******

# **Análisis de brecha de acceso**

******
******

$~$

Primero, filtramos la base por las escuelas estatales ubicadas en CABA y seleccionamos la columna que consulta sobre la conexión a internet en las aulas:

```{r internet, message = FALSE, results = FALSE}
Escuelas <- filter(Caracteristicas, provincia == "Ciudad de Buenos Aires",
                   sector == "Estatal") %>%
  select("Espacios con conexión - En las aulas")
```

Para poder analizar la tabla, cambiamos las respuestas "X" por "Sí" y los campos vacios (NA) por "No"

```{r internet 2, message = FALSE, results = FALSE}
Escuelas$"Espacios con conexión - En las aulas"[Escuelas$"Espacios con conexión - En las aulas" == "X"] <- "Sí"
Escuelas$"Espacios con conexión - En las aulas"[is.na(Escuelas$"Espacios con conexión - En las aulas")] <- "No"
View(Escuelas)
```

Renombramos la columna y calculamos el total de escuelas que tienen internet en las aulas:

```{r internet 3, message = FALSE, results = FALSE}
Escuelas <- rename(Escuelas, Respuestas="Espacios con conexión - En las aulas")
Total <- group_by(Escuelas, Respuestas)%>%
  summarise(Total_Internet_Aula = n())

View(Total)
```

Ahora, vamos a proceder de la misma manera para averiguar si las escuelas tienen sala o laboratorio de informática.
Primero, filtramos por escuelas estatales de CABA y seleccionamos la columna con la información requerida:

```{r sala, message = FALSE, results = FALSE}
Laboratorio <- filter(Caracteristicas, provincia == "Ciudad de Buenos Aires",
                      sector == "Estatal") %>%
  select("Dispone de sala o laboratorio de informática - Si")
```

Renombramos la columna, las respuestas "X" por "Sí" y los NA por "No". Luego, calculamos el total de respuestas:

```{r sala 2, message = FALSE, results = FALSE}
Laboratorio$"Dispone de sala o laboratorio de informática - Si"[Laboratorio$"Dispone de sala o laboratorio de informática - Si" == "X"] <- "Si"
Laboratorio$"Dispone de sala o laboratorio de informática - Si"[is.na(Laboratorio$"Dispone de sala o laboratorio de informática - Si")] <- "No"

Laboratorio <- rename(Laboratorio, Respuestas="Dispone de sala o laboratorio de informática - Si")

Lab_Total <- group_by(Laboratorio, Respuestas)%>%
  summarise(Total_Lab = n())
View(Lab_Total)
```

Finalmente, unimos ambas tablas para ver todo en la misma:

```{r internet y sala, message = FALSE, results = FALSE}
Internet_Lab <- left_join(Total, Lab_Total, by="Respuestas")
View(Internet_Lab)
```

$~$

******
******

# **Gráficos**

******
******

$~$

Para graficar, utilizaremos siempre la paleta de colores del diseño de marca Tech Truck.

$~$

Comenzamos comparando las escuelas que tienen internet en el aula con las que no:

```{r gráfico, message = FALSE, fig.align = 'center'}
Grafico_Escuelas <-ggplot(Total, aes(x=Respuestas, y=Total_Internet_Aula, fill=Respuestas))+
  geom_bar(stat = "identity")+
  scale_fill_manual(values=c("#CA8E86", "#A07D93", "#F0A36b" ))+
  theme_minimal() +
  theme(panel.background = element_rect(fill = '#6576A4')) +
  geom_text(aes(label=Total_Internet_Aula),  position = position_stack(vjust = 0.5), fontface = "bold") +
  ylab("Cantidad")+
  xlab("Respuestas")+
  labs(fill = "Referencias")+
  ggtitle("¿Tienen internet en el aula?")

Grafico_Escuelas
```

## Gráfico de barras 1: Internet en el aula

$~$

Hacemos el gráfico interactivo usando plotly:

```{r gráfico 2, message = FALSE, fig.align = 'center'}
ggplotly(Grafico_Escuelas) %>% layout(margin = list(r = 100))
```

## Gráfico de barras interactivo 1: Internet en el aula

$~$

Ahora, graficamos la comparación entre escuelas que tienen laboratorio/sala de computación y las que no:

```{r gráfico 3, message = FALSE, fig.align = 'center'}
Grafico_Laboratorio <-ggplot(Lab_Total, aes(x=reorder (Respuestas, Total_Lab), y=Total_Lab, fill=Respuestas))+
  geom_bar(stat = "identity")+
  scale_fill_manual(values=c("#CA8E86", "#A07D93", "#F0A36b" ))+
  theme_minimal() +
  theme(panel.background = element_rect(fill = '#6576A4')) +
  geom_text(aes(label=Total_Lab),  position = position_stack(vjust = 0.5), fontface = "bold") +
  ylab("Cantidad")+
  xlab("Respuestas")+
  labs(fill = "Referencias")+
  ggtitle("¿Tienen sala de computación?")

Grafico_Laboratorio
```

## Gráfico de barras 2: Sala de laboratorio en la escuela

$~$

Nuevamente, hacemos el gráfico interactivo:

```{r gráfico 4, message = FALSE, fig.align = 'center'}
ggplotly(Grafico_Laboratorio) %>% layout(margin = list(r = 100))
```

## Gráfico de barras interactivo 2: Sala de laboratorio en la escuela

$~$

******
******

# **Conclusión**

******
******

$~$

En estos gráficos podemos ver que, si bien la brecha de acceso en el ámbito escolar se redujo, sigue existiendo y es necesario trabajar para reducirla.
