---
title: <center> Mapa de prototipo para Tech Truck
author: <center>Equipo Rojo Fuego
date: <center>07/2020
output: html_document
---

```{css, echo=FALSE}
body{
  font-family: Helvetica;
  font-size: 11pt;
  text-align:left
}

h1{
  font-size: 16pt;
  text-align:center
}
h2{
  font-size: 9pt;
  text-align:left
}
```

$~$

En el siguiente informe se preparará el mapa que grafique nuestro prototipo, el cual se aplicará en el barrio de Flores y en un número reducido de escuelas.

$~$

******
******

# **Preparación**

******
******

$~$

Corremos las librerías:

```{r liberias, message = FALSE, results = FALSE}
library(tidyverse)
library(leaflet)
library(sf)
library(sqldf)
```

Bajamos los datasets que vamos a usar:

```{r censal, message = FALSE, results = FALSE}
Radio_Censal <- st_read("http://cdn.buenosaires.gob.ar/datosabiertos/datasets/informacion-censal-por-radio/caba_radios_censales.geojson")
Establecimientos_Educativos <- st_read("http://cdn.buenosaires.gob.ar/datosabiertos/datasets/establecimientos-educativos/establecimientos-educativos.geojson")
Barrio<- st_read("http://cdn.buenosaires.gob.ar/datosabiertos/datasets/barrios/barrios.geojson")

```

$~$

******
******

# **Análisis de vulnerabilidad**

******
******

$~$

Calculamos las NBI con respecto a la población:

```{r NBI, message = FALSE, results = FALSE, fig.align = 'center'}
ggplot(Radio_Censal) +
  geom_sf(mapping = aes(fill = HOGARES_NBI/POBLACION) )
```

## Fig. 1: Tasa de hogares con NBI sobre población

$~$

Corremos el radio censal para conocer las zonas más vulnerables:

```{r NBI 2, message = FALSE, fig.align = 'center'}
Radio_Censal <- st_transform(Radio_Censal, 4326)
pal_fun <- colorQuantile("YlOrRd", NULL, n = 5)
p_popup <- paste0("<strong>Densidad de NBI: </strong>", Radio_Censal$HOGARES_NBI)
leaflet(Radio_Censal) %>%
  addPolygons(
    stroke = FALSE, 
    fillColor = ~pal_fun(HOGARES_NBI),
    fillOpacity = 0.8, smoothFactor = 0.5,
    popup = p_popup) %>%
  addTiles()
```

## Fig. 2: Zonas de CABA según vulnerabilidad

$~$

******
******

# **Análisis de establecimientos educativos**

******
******

$~$

Filtramos establecimientos educativos secundarios:

```{r filter, message = FALSE, results = FALSE}
Establecimientos_Educativos %>% filter(str_detect(nivel,"^Secundario+.*"))
```

Seleccionamos modalidad común / adolescente y establecimientos públicos de Flores:

```{r filter 2, message = FALSE, results = FALSE}
Establecimientos_Educativos <- Establecimientos_Educativos %>%
  filter( (DEPFUN != "Dir Gral de Educación de Gestión Privada") & str_detect(nivel,"^Secundario Común+.*") & (BARRIO == "FLORES") )

```

Reproyectamos:

```{r reproyección, message = FALSE, results = FALSE}
Barrio <- Barrio %>% filter(barrio == "FLORES")
Barrio <- st_transform(Barrio, 4326)
```

Preparamos los datasets, separando los centros educativos que serán nuestro prototipo de las demás escuelas en Flores:

```{r separación, message = FALSE, results = FALSE}
unique(Establecimientos_Educativos$NOMBRE_EST)

Establecimientos_Estudiados <- Establecimientos_Educativos[-c(2, 3, 5, 6, 7, 9),] 
Todos <- Establecimientos_Educativos[-c(1, 4, 8),] 
```

$~$

******
******

# **Preparación del mapa prototipo**

******
******

$~$

Bajamos los íconos que vamos a usar para nuestro pop-up y para diferenciar las escuelas:

```{r íconos, message = FALSE, results = FALSE} 
Icono_Bus <- makeIcon(
  iconUrl = "https://icon-icons.com/downloadimage.php?id=100552&root=1465/PNG/512/&file=605bus_100552.png",
  iconWidth = 25, iconHeight = 25)

Icono_Escuela <- makeIcon(
  iconUrl = "https://icon-icons.com/downloadimage.php?id=126269&root=2070/PNG/512/&file=school_icon_126269.png",
  iconWidth = 25, iconHeight = 25)

```

Reproyectamos y armamos nuestros pop-ups:

```{r popups, message = FALSE, results = FALSE}
Radio_Censal <- st_transform(Radio_Censal, 4326) 
pal_fun <- colorQuantile("YlOrRd", NULL, n = 5)
p_popup_sv <- paste0("<strong>Densidad de NBI: </strong>", (Radio_Censal$HOGARES_NBI/Radio_Censal$POBLACION))
p_popup_ee <- paste0("<strong>Nombre: </strong>", Establecimientos_Educativos$NOMBRE_EST, 
                     " <strong>Modalidad: </strong>", Establecimientos_Educativos$NIVMOD)
```

Creamos el mapa interactivo resaltando nuestro barrio prototipo (Flores) y poniendo las tres escuelas (seleccionadas por ser zonas rojas, de alta vulnerabilidad):

```{r mapa, message = FALSE, fig.align = 'center'}
leaflet(data = Radio_Censal) %>% 
  addTiles() %>%
  addPolygons(
    stroke = FALSE, 
    fillColor = ~pal_fun(HOGARES_NBI),
    fillOpacity = 0.3, smoothFactor = 0.5,
    popup = p_popup_sv) %>%
  addPolylines(data = Barrio, color = "#6576A4", fill = "#6576A4",
               fillColor = 
                 "#6576A4") %>%
  addMarkers(data = Todos, 
             icon = Icono_Escuela, 
             popup = p_popup_ee)%>%
  addMarkers(data = Establecimientos_Estudiados, 
             icon = Icono_Bus, 
             popup = p_popup_ee)
```

## Fig. 3: Mapa interactivo de vulnerabilidad con establecimientos educativos de Flores